臺灣臺中地方法院宣示判決筆錄　　　　　99年度智易字第77號
公　訴　人　臺灣臺中地方法院檢察署檢察官
被　　　告　姚治平
　　　　　　李彩華
上列被告因違反商標法案件，經檢察官提起公訴（99年度偵字第
11308 號）後，聲請改依協商程序而為判決，本院裁定進行認罪
協商程序，判決如下：
　　法　官　廖純卿
　　書記官　柳寶倫
　　通　譯
法官起立朗讀判決主文、犯罪事實要旨、處罰條文、附記事項，
及告以上訴限制、期間並提出上訴狀之法院，且諭知記載其內容
：
一、主    文：
    姚治平共同明知為未得商標權人同意，於同一商品，使用相
    同之註冊商標之商品而販賣，處有期徒刑肆月，如易科罰金
    ，以新臺幣壹仟元折算壹日。緩刑貳年。扣案如附表所示仿
    冒商標商品均沒收。
    李彩華共同明知為未得商標權人同意，於同一商品，使用相
    同之註冊商標之商品而販賣，處有期徒刑參月，如易科罰金
    ，以新臺幣壹仟元折算壹日。緩刑貳年。扣案如附表所示仿
    冒商標商品均沒收。
    事實及理由
二、犯罪事實要旨：
    姚治平與李彩華為夫妻關係，2 人在臺中市○區○○路35號
    1 樓之經營「華裔洋行」（店名：American Outlet ）販售
    衣物，且由姚治平擔任負責人，李彩華並擔任銢鏵世界貿易
    有限公司（下稱銢鏵公司）負責人，以銢鏵公司名義進口衣
    物在「華裔洋行」販售，渠2 人均明知「A&F 」、「RUEH L
    」、「HOL LISTER」、「ROXY」及「QUIKSILVER」之商標圖
    樣，業經美商A&F 商標公司、美商JMH 商標公司、盧森堡商
    QS控股公司向我國經濟部智慧財產局申請註冊，取得商標權
    之註冊商標，指定使用在衣服、鞋、長短褲、裙子、冠帽、
    圍巾或手提袋等商品，且均在專用期間內，任何人未經商標
    權人之同意或授權，不得於同一商品或類似商品，使用相同
    或近似於此等註冊商標，亦不得販賣此等使用相同或近似於
    註冊商標之商品（以下簡稱仿冒商品），竟基於共同販賣仿
    冒商品之犯意聯絡，於民國98年某日起，由李彩華以銢鏵公
    司名義，自越南、柬埔寨輸入附表所示之仿冒商品，再由姚
    治平自同年10月間起，在上址「華裔洋行」店內或網頁上陳
    列附表所示仿冒商品，並販售予不特定多數人。嗣於99年3
    月24日下午2 時許，為警在上址「華裔洋行」查獲，並扣得
    如附表所示之仿冒商品。
三、處罰條文：
    商標法第82條、第83條，刑法第11條、第28條、第55條、第
    41 條第1項前段、第74條第1項第1款、第2項第4款。
四、附記事項：
  (一)核被告姚治平、李彩華所為，均係犯商標法第82條之販賣仿
    冒商標商品罪。被告2 人意圖販賣而輸入、陳列仿冒商標商
    品之低度行為，為其所犯之販賣仿冒商標商品之高度行為所
    吸收，不另論罪。被告2 人就前揭犯行間，有犯意聯絡及行
    為分擔，為共同正犯。又刑事法若干犯罪行為態樣，本質上
    原具有反覆、延續實行之特徵，立法時既予特別歸類，定為
    犯罪構成要件之行為要素，則行為人基於概括之犯意，在密
    切接近之一定時、地持續實行之複次行為，倘依社會通念，
    於客觀上認為符合一個反覆、延續性之行為觀念者，於刑法
    評價上，即應僅成立一罪，避免有重複評價、刑度超過罪責
    與不法內涵之疑慮；學理上所稱「集合犯」之職業性、營業
    性或收集性等具有重複特質之犯罪均屬之，例如經營、從事
    業務、收集、販賣、製造、散布等行為概念者是，此有最高
    法院95年度臺上字第1079號判決意旨參照。被告2 人於98年
    10月間某日起至99年3 月24日下午2 時為警查獲之時止之販
    賣仿冒商品之營利行為，是在密集期間內以相同之方式持續
    進行，未曾間斷，是此販賣仿冒商品之犯行，應認具有反覆
    、延續實行之特性，從而在行為概念上，縱有多次販賣行為
    ，仍應評價認係包括一罪之集合犯。又被告2 人係以一販賣
    之集合犯行為侵害數商標權人之商標專用權，為想像競合犯
    ，應依刑法第55條規定從一重之販賣仿冒商標商品罪處斷。
  (二)扣案如附表所示之仿冒商標商品，係被告2 人違反商標法第
    82條之販賣仿冒商標商品罪所販賣之商品，不問屬於犯人與
    否，均應依商標法第83條之規定予以宣告沒收。
  (三)被告姚治平、李彩華並各應向臺中市政府教育局公益捐款新
    臺幣3 萬元（姚志平、李彩華已於100 年4 月29日共捐款6
    萬元，有臺灣中小企業銀行匯款申請書影本1 紙附卷可憑）
    。
五、協商判決除有刑事訴訟法第455 條之4 第1 項第1 款於本訊
    問程序終結前，被告撤銷協商合意或檢察官撤回協商聲請者
    ；第2 款被告協商之意思非出於自由意志者；第4 款被告所
    犯之罪非第455 條之2 第1 項所定得以聲請協商判決者；第
    6 款被告有其他較重之裁判上一罪之犯罪事實者；第7 款法
    院認應諭知免刑或免訴、不受理者情形之一，及違反同條第
    2 項「法院應於協商合意範圍內為判決；法院為協商判決所
    科之刑，以宣告緩刑或2 年以下有期徒刑、拘役或罰金為限
    」之規定者外，不得上訴。
六、如有上開可得上訴情形，得自收受宣示判決筆錄送達之日起
    10日內，向本院提出上訴書狀，上訴於第二審法院。
中    華    民    國   100    年    5     月     2    日
                 刑事第十一庭   書記官  柳寶倫
                                法  官  廖純卿
以上正本證明與原本無異。
                                書記官  柳寶倫
中    華    民    國   100    年    5     月    2     日